【裁判字號】    95,訴,10
【裁判日期】    950222
【裁判案由】    違反毒品危害防制條例
【裁判全文】
臺灣臺南地方法院刑事判決                95年度訴字第10號
公  訴  人  臺灣臺南地方法院檢察署檢察官
被      告  乙○○
上列被告因違反毒品危害防制條例案件，經檢察官提起公訴（94
年度毒偵字第3058號），本院判決如下：
    主  文
乙○○連續犯毒品危害防制條例第拾條第壹項之施用第一級毒品
罪，累犯，處有期徒刑壹年。扣案之注射針筒壹支沒收。
    事  實
一、乙○○前因施用毒品案件，經觀察、勒戒後，認有繼續施用
    毒品之傾向，經本院裁定送強制戒治，於民國九十年十月十
    八日入臺南戒治所施以強制戒治，並由臺灣臺南地方法院檢
    察署檢察官以九十年度毒偵緝字第四七三號、第四七四號、
    第四七五號提起公訴，於九十一年四月十九日停止戒治出所
    ，所餘強制戒治期間施以保護管束，並於九十一年九月三十
    日保護管束期滿視為強制戒治執行完畢。
二、乙○○之上開刑事追訴部分則由台灣高等法院台南分院以九
    十一年度上訴字第一四八號判決判處有期徒刑十月確定，於
    九十二年七月三十一日縮短刑期執行完畢（就本件構成累犯
    ）；復因連續施用第一級毒品案件，經本院於九十四年八月
    十日，以九十四年度訴字第八一一號判決判處有期徒刑一年
    ，並於九十四年十月六日確定（就本件不構成累犯）。
三、詎乙○○仍未戒除毒癮，於前開強制戒治執行完畢後五年內
    ，復基於施用第一級毒品海洛因之概括犯意，自上開九十四
    年八月十日判決後之某日起至同年九月五日為警採尿時往前
    回溯二十六小時內之某時許止，在臺南縣仁德鄉○○路二十
    六號住處，以注射之方式，每三、五天施用一次，連續施用
    第一級毒品海洛因多次。嗣為警於九十四年九月五日上午十
    時二十五分許持搜索票於上址查獲，並扣得其所有供施用毒
    品所用之注射針筒乙支，且經其同意採尿送驗，檢驗結果亦
    呈現嗎啡陽性反應，始知上情。
四、案經臺南市警察局第三分局報告臺灣臺南地方法院檢察署檢
    察官偵查起訴。
    理  由
一、查前揭犯罪事實，業據被告乙○○於偵查中及本院審理時坦
    承不諱，而被告為警查獲時所採集之尿液檢體，經送驗之結
    果，呈嗎啡陽性反應，有長榮大學於九十四年九月十六日所
    出具之確認報告（見警卷第七頁）、採驗尿液年籍對照表各
    一紙在卷可參（見警卷第十四頁），並有被告所有之注射針
    筒乙支扣案可資佐證，按諸上開說明，足認被告之自白確與
    事實相符，堪以採信。又被告前因施用毒品案件，而有事實
    欄一所示之強制戒治紀錄，有臺灣高等法院被告前案紀錄表
    及臺灣臺南地方法院檢察署刑案資料查註紀錄表各一份附卷
    可稽，互核相符，事證明確。故被告於強制戒治執行完畢後
    ，五年內再犯本件施用第一級毒品海洛因之犯行，足堪認定
    。
二、按海洛因業經列入毒品危害防制條例第二條第二項第一款所
    規定之第一級毒品，禁止非法持有、施打及吸用，毒品危害
    防制條例第二條第二項第一款定有明文。查被告乙○○非法
    施用第一級毒品海洛因，核其所為，係犯毒品危害防制條例
    第十條第一項之施用第一級毒品罪。其持有第一級毒品海洛
    因之低度行為，為進而施用之高度行為所吸收，不另論罪。
    被告先後多次施用第一級毒品海洛因之犯行，時間緊接，觸
    犯犯罪構成要件相同之罪名，顯係基於概括犯意而為，應依
    連續犯規定論以一罪，即連續施用第一級毒品罪，並加重其
    刑。被告有如事實欄二所示之犯罪科刑及執行紀錄，於九十
    二年七月三十一日縮短刑期執行完畢，此有臺灣高等法院被
    告前案紀錄表及臺南地方法院檢察署刑案資料查註紀錄表各
    一份在卷可按，其於五年內再犯本件有期徒刑以上之本罪，
    為累犯，應依刑法第四十七條規定，加重其刑，並依刑法第
    七十條規定，分別遞加重之。查被告再因違反毒品危害防制
    條例案件，經本院於九十四年八月十日，以九十四年度訴字
    第八一一號判決判處有期徒刑一年，並於九十四年十月六日
    確定，亦有上開前案紀錄表一紙在卷可稽，於本件雖不構成
    累犯，但見其冥頑不靈，自可資為本案科刑之參酌。爰審酌
    被告施用毒品之犯行，在性質上乃屬對自我身心健康之自戕
    行為，尚未嚴重破壞社會秩序、侵害他人權益，然其前因施
    用毒品經強制戒治及科刑後，猶不思戒絕革除惡習，一犯再
    犯，顯未因前所受之強制戒治及罪刑而記取教訓，及被告犯
    後坦承犯行，態度良好，並其犯罪之動機、目的、手段等一
    切情狀，量處如主文所示之刑，以資懲儆。
三、扣案之注射針筒乙支，為被告所有供本件犯罪所用之物，業
    據被告供承在卷，應依刑法第三十八條第一項第二款併予宣
    告沒收。
四、據上論斷，應依刑事訴訟法第二百九十九條第一項前段，毒
    品危害防制條例第十條第一項，刑法第十一條前段、第五十
    六條、第四十七條、第三十八條第一項第二款，判決如主文
    。
本案經檢察官甲○○到庭執行職務。
中    華    民    國    95    年    2     月    22    日
                  刑事第八庭  審判長法  官  蘇義洲
                              法        官  洪士傑
                              法        官  徐文瑞
以上正本證明與原本無異。
如不服本判決，應於判決送達後十日內，向本院提出上訴狀。
                              書   記   官  張宜柔
中    華    民    國    95    年    2     月    22    日
附錄法條：
毒品危害防制條例第10條
施用第一級毒品者，處六月以上五年以下有期徒刑。
施用第二級毒品者，應三年以下有期徒刑。


司法院資訊處製作；財團法人民間司法改革基金會備份。
